---
title: "Encontros relâmpagos"
output:
  html_document: default
  html_notebook: default
---

```{r, message=FALSE, warning=FALSE}
library(GGally)
library(tidyverse)
library(openintro)
library(modelr)
library(here)
library(readr)
library(resample)
library(broom)
theme_set(theme_bw())
```

Para esse checkpoint, iremos utilizar dados de encontros relâmpagos e a impressão que as pessoas tiveram uma das outras depois desse date e quais características físicas e de personalidade atraiam-as. Primeiramente, vamos importar os dados:

```{r, message=FALSE}
encontros = read_csv(here("data/speed-dating.csv"))
```

### Então, o que faz uma pessoa gostar de outra?

Selecionei algumas variáveis disponíveis no csv para encontrar uma possível resposta.

- Like: no geral, quanto p1 gostou de p2?
- Attr: quão atraente p1 achou p2
- Sinc: quão sincero p1 achou p2
- Fun: quão divertido p1 achou p2
- Prob: que probabiliade p1 acha que p2 tem de querer se encontrar novamente com p- (escala 1-10)
- Intel: quão inteligente p1 achou p2
- Int_corr: correlação entre os interesses de p1 e p2
- Shar: quanto p1 achou que compartilha interesses e hobbies com p2

```{r, warning=FALSE}
encontros %>% 
  select(like, 
         attr, 
         sinc, 
         fun, 
         prob, 
         intel, 
         int_corr,
         shar) %>% 
  ggpairs(progress=FALSE)
```

A partir dessa observação, podemos ver que attr(atraência) e fun(divertida) tiveram resultados altos de correlação e por isso as escolhi para utilizá-las no modelo para o questiomento feito anteriormente.

```{r}
escolhidas <- encontros %>% 
  select(like,
         fun,
         attr) %>% 
  na.omit(.)
```


```{r}
md_like = lm(like ~ fun + attr, data = escolhidas)
tidy(md_like, conf.int = TRUE)
```

Com a tabela acima, podemos interpretar algumas colunas para embazar nosso modelo. Sendo assim, a coluna estimate, está relacionada o quanto cada uma das variáveis influencia na variável like. Dessa maneira, podemos observar que uma pessoa divertida(fun) influencia no like bem mais que a uma pessoa atraente. Já para o p-valor, mostra o quão significante são as variáveis para o like. Logo, podemos ver que os valores nesta coluna estão bem próximos de zero, então podemos dizer que essas variáveis representam bem o modelo.

```{r}
glance(md_like, conf.ini = TRUE)
```

As informações acima podemos explorar a medida do R quadrado, sendo ela:

R quadrado: representa a porcentagem de variação na resposta que é explicada pelo modelo.

Então, a partir dessa definições podemos realizar algumas conclusões. No R quadrado, temos o valor de aproximadamente 0.58, e quanto maior esse valor, melhor o modelo se ajusta nos dados.

Depois de decoberto os dados e tiradas as conclusões acima, iremos gerar a visualização do modelo.

```{r, message=FALSE}
b <- encontros %>% 
  data_grid(attr=seq_range(attr, 3),
            fun=seq_range(fun, 3)) %>% 
  add_predictions(model=md_like)

encontros %>% 
  ggplot(mapping = aes(x = fun,
                       y = like)) +
  geom_count(alpha=.4) +
  geom_line(data = b, aes(y=pred, group=attr, color=attr)) +
  geom_abline(intercept = 69, slope = -.65, color='red')

```

Como visto acima, podemos ver que as características que escolhemos influenciam na variável like. No eixo x, temos o quão divertida é a pessoa e as linhas inclinadas representam o quão a atraência influencia no like, representado no eixo y. Dessa forma, podemos observar que entre os intervalos de 5 e 7.5, possuem uma maior concentração de resultados para as duas variáveis.



