---
title: "Commits github"
author: "Ivyna Santino"
date: "23 de julho de 2018"
output:
  html_document:
    df_print: paged
    toc: yes
    toc_float: yes
  html_notebook:
    toc: yes
    toc_float: yes
---


```{r setup, echo=FALSE, warning=FALSE, message=FALSE}
library(tidyverse)
library(here)
library(dplyr)
library(readr)
library(resample)
library(plotly)
theme_set(theme_bw())
```

Para este checkpoint, continuaremos utilizando a base de dados do github, reforçar o conhecimento em testes de hipóteses. Então, primeiramente iremos importar os dados:

```{r, warning=FALSE, message=FALSE}
commits = read_csv(here("data/github-users-committing-filetypes.csv"))
```

É importante lembrar que estamos relembrando as perguntas propostas no checkpoint anterior, então esta atividade é mais focada em trabalhar testes de hipóteses onde foi utilizado bootstrap. Se tiver a curiosidade de ver o notebook anterior está neste [link](https://github.com/ivynasantino/commits-github/blob/master/reports/minhasperguntas_inferencia.Rmd).


```{r, warning=FALSE, message=FALSE}
commits <- commits %>%
  mutate(date = paste(the_year,the_month,month_day,sep='-') %>% 
           as.Date(.))

commits$weekday <- weekdays(as.Date(commits$date))

```

```{r, echo=FALSE, warning=FALSE, message=FALSE}
commits %>% 
  group_by(file_extension, the_year) %>%
  summarise(count = n()) %>% 
  plot_ly(x = ~count,
          y = ~file_extension,
          type = ~"scatter",
          color = ~the_year,
          text = ~paste("Linguagem: ", file_extension,
                        '<br> Qnt de ocorrências: ', count)) %>% 
  layout(title = "Distribuição das linguagens e sua ocorrência entre os usuários")
```

Antes de tudo, é bom notar que para o ano de 2017 só temos dados até o primeiro semestre, então algumas linguagens possuem poucas ocorrências devido a isso. Mas, com este gráfico, podemos notar que linguagens como C não chegaram nem a metade da sua ocorrência no ano de 2016, durante o primeiro semestre de 2017, este fator acontece com outras linguagens como Java e c++. Também podemos destacar que há extensões que só foram utilizadas até então no ano de 2016, isto ocorre com cc. Outro ponto é extensões que já no primeiro semestre de 2017 já superaram mais da metade do ano anterior, isto aconteceu com a extensão woff, ou seja, pode ser uma possível extensão em potencial na comunidade tecnológica.

### 1. Pode se dizer que o grupo de linguagens formado por go, python e ruby que se destaca nas férias de inverno ou de verão?

Obs.: Contanto no hemisfério Sul: Férias de verão: mês de janeiro
                                  Férias de inverno: mês de junho

```{r}
ferias_inverno <- commits %>% 
  filter(the_month == 6,
         file_extension %in% c("go", "py", "rb"))

ferias_verao <- commits %>% 
  filter(the_month == 1,
         file_extension %in% c("go", "py", "rb"))
```


```{r}
ferias_inverno %>% 
  ggplot(aes(x = file_extension,
             y = users,
             fill = file_extension)) +
  geom_col() +
  labs(title = "Férias de inverno")

ferias_verao %>% 
  ggplot(aes(x = file_extension,
             y = users,
             fill = file_extension)) +
  geom_col() +
  labs(title = "Férias de verão")
```

Podemos notar que a linguagem python se destaca no grupo com relação aos usuários da plataforma, seguida de ruby e depois go e que nas férias de inverno no Hemifério Sul(inverso no Hemisfério Norte) há uma maior quantidade de usuários que utilizam essas linguagens.

```{r}
permutationTest2(data = ferias_inverno, statistic = median(users), data2 = ferias_verao)
```
Antes da interpretação dos resultados, é importante saber o que significa o p-valor:

O p-valor, também denominado nível descritivo do teste, é a probabilidade de que a estatística do teste (como variável aleatória) tenha valor extremo em relação ao valor observado (estatística) quando a hipótese H0 é verdadeira. Para saber se rejeitamos ou não a hipótese, p-valor como o menor valor do nível de significância para o qual rejeitamos H0. Desta forma, se o nível de significância proposto para o teste for menor que o p-valor não rejeitamos a hipótese H0.

Dessa maneira, podemos observar que nosso p-valor para a análise foi de 0.21, ou seja, a probabilidade baixa que os usuários utilizem a plataforma durante as férias de inverno e verão. Então podemos rejeitar a hipótese.


### 2. Linguagens como java, c++ e javascript, pode-se dizer que elas mantiveram o nível de popularidade entre os usuários ao longo do tempo? 

```{r}
java_cpp_js <- commits %>% 
  filter(file_extension %in% c("java", "cpp", "js"))
```

Obs.: Filtrei o dado do ano para facilitar na visualização.
```{r}
java_cpp_js %>% 
  filter(the_year == 2017) %>% 
  ggplot(aes(x = date,
             y = users,
             color = file_extension)) +
  geom_line() +
  labs(title = "Ano 2017")

java_cpp_js %>% 
  filter(the_year == 2016) %>% 
  ggplot(aes(x = date,
             y = users,
             color = file_extension)) +
  geom_line() +
  labs(title = "Ano 2016")

```

Como podemos observar, ao longo do tempo, apesar de ainda terem uma grande quantidade commits, a utilização desse grupo de linguagens está caindo entre os usuários, principalmente C++. 

```{r}
js <- java_cpp_js %>% 
  filter(file_extension == "js")

```

#### Aproveitando a pergunta anterior, podemos observar que há uma maior popularidade de usuários da linguagem javascript no dia da independência dos EUA do que no Brasil?

```{r}
js_bra <- js %>% 
  filter(month_day == 7,
         the_month == 9)

js_eua <- js %>% 
  filter(month_day == 4,
         the_month == 7)
```

```{r}
permutationTest2(data = js_eua, statistic = median(users), data2 = js_bra)
```

Com os resultados acima, podemos observar que nosso p-valor para a análise foi de 0.5122, ou seja, a probabilidade baixa de usuários que utilizam a plataforma no dia da independência dos eua. Dessa maneira, podemos rejeitar a hipótese.


