---
title: "EDA Análise de séries"
output:
  html_notebook:
    toc: yes
    toc_float: yes
  html_document:
    df_print: paged
    toc: yes
    toc_float: yes
---

# Perguntas do lab 1

*1a. Qual das séries que você escolheu é mais bem avaliada no IMDB? A diferença é grande? Pequena? Muda de acordo com as temporadas da série?*

*1b. Qual das séries que você escolheu tem episódios de qualidade mais irregular segundo o IMDB? A diferença é grande? Pequena?*


```{r setup, echo=FALSE, warning=FALSE, message=FALSE}
library(tidyverse)
library(here)
theme_set(theme_bw())
```

*Entre 4 a 6 temporadas e quantidade de votos parecidos*
```{r}
poucas_temp = read.csv(here("data/series_from_imdb-all.csv")) %>% 
    filter(series_name %in% c("Arrow", "Vikings", "House of Cards", "American Horror Story"))
```

##Quantidade de avaliações pelo IMDB

Explicação

```{r}
poucas_temp %>%
    ggplot(aes(x = series_name, y = UserVotes, color = series_name)) +
    geom_boxplot(width = .5) +
    ggtitle("Quantidade de avaliações de cada série pelo IMDB") +
    geom_jitter(width = .1, size = 2, alpha = .5) +
    xlab("Nomes das séries") +
    ylab("Quantidade de votos")

```

##Distribuição das avaliações dos episódios

Explicação

```{r}
poucas_temp %>%
    ggplot(aes(x = series_name, y = UserRating, color = series_name)) +
    geom_jitter(width = .4) +
    ylim(5, 10) +
    labs(x = "Episodes", y = "Rate")
```

##Avaliação por temporadas

```{r}
poucas_temp %>% 
    ggplot(aes(x = series_name, y = UserRating)) + 
    geom_boxplot(width = .5, outlier.color = NA) +   
    geom_jitter(width = .1, size = 2, alpha = .3, color = "darkorange")
```

##Sumário

```{r}
sumarios = poucas_temp %>% 
    summarise(mediana = median(UserRating), 
              media = mean(UserRating))

poucas_temp %>% 
    ggplot(aes(x = UserRating)) + 
    geom_histogram(binwidth = .5, fill = "#FFAA00", color = "black") + 
    geom_vline(xintercept = sumarios$media, color = "blue") + 
    geom_vline(xintercept = sumarios$mediana, color = "brown") 

```

## Qual episódio mais bem avaliado?

``` {r}

poucas_temp %>%
    filter(UserRating == max(UserRating))

```