---
title: "EDA Análise de séries"
output:
  html_notebook:
    toc: yes
    toc_float: yes
  html_document:
    df_print: paged
    toc: yes
    toc_float: yes
---

# Perguntas do lab 1

*1a. Qual das séries que você escolheu é mais bem avaliada no IMDB? A diferença é grande? Pequena? Muda de acordo com as temporadas da série?*

*1b. Qual das séries que você escolheu tem episódios de qualidade mais irregular segundo o IMDB? A diferença é grande? Pequena?*


```{r setup, echo=FALSE, warning=FALSE, message=FALSE}
library(tidyverse)
library(here)
theme_set(theme_bw())
```

*Entre 4 a 6 temporadas e quantidade de votos parecidos*
```{r}
poucas_temp = read.csv(here("data/series_from_imdb-all.csv")) %>% 
    filter(series_name %in% c("Arrow", "Vikings", "House of Cards", "American Horror Story"))
```

*Quantidade de avaliações pelo IMDB*

```{r}
poucas_temp %>%
    ggplot(aes(x = season, y = UserVotes, color = series_name)) +
    geom_point() +
    xlab("Season") +
    ylab("Votes") +
    geom_jitter(width = .7, height = .7)
```

*Distribuição das avaliações dos episódios*

```{r}
poucas_temp %>%
    ggplot(aes(x = series_name, y = UserRating, color = series_name)) +
    geom_jitter(width = .3) +
    ylim(5, 10) +
    labs(x = "Episodes", y = "Rate")
```

*Avaliação por temporadas*

```{r}
poucas_temp %>% 
    ggplot(aes(x = series_name, y = UserRating)) + 
    geom_boxplot(width = .5, outlier.color = NA) +   
    geom_jitter(width = .1, size = 2, alpha = .3, color = "darkorange")
```

