---
title: "Agrupamento de dados dos servidores públicos das unidades acadêmicas da UFCG"
output:
    html_document:
    df_print: paged
theme: sandstone
---

```{r echo=FALSE, message=FALSE, warning=FALSE}
library(tidyverse)
library(here)
library(GGally)
library(plotly)
library(knitr)
library(IDPmisc)
library(broom)

theme_set(theme_bw())

```

Nessa análise iremos agrupar os dados fornecidos pelo dump de abril dos dados abertos do governo federal sobre seus servidores, publicados no portal de transparência do governo federal.

Contém apenas informações de pessoal nas Unidades Acadêmicas da UFCG, excluindo pessoal de administração nos Centros. Dessa forma, os dados que seram utilizados estão disponíveis abaixo:

```{r, message=FALSE, warning=FALSE}
departamentos = read_csv("../data/ufcg_uas_com_matriculas.csv") %>% 
  select(unidade = `UORG_LOTACAO`, 
         `Professor 20h`, 
         `Professor 40h ou DE`, 
         idade_25perc, 
         idade_mediana, 
         idade_75perc,
         CAMPUS)
```

Dessa forma, para ficar mais claro, logo abaixo estão as variáveis que serão utilizadas:

* unidade: Unidade acadêmica de lotação do funcionário
* Professor 20h: Número de professores com carga horária 20h/semana na UA
* Professor 40h ou DE: Número de professores com carga horária 40h/semana na UA, sejam eles Dedicação Exclusiva ou não
* idade_25perc, idade_mediana e idade_75perc : 25, 50 e 75 percentil da idade dos funcionários no cargo (ex: idade_25perc = 10 significa que 25% dos funcionários, sejam eles professores ou não, da UA tem 10 anos ou menos na profissão.)

Obs.: nessa base de dados há mais variáveis, mas selecionei para análise as que foram listadas acima.

```{r,message=FALSE, warning=FALSE}
departamentos %>% 
  select(-unidade) %>% 
  ggpairs()

```

A partir desse gráfico, percebemos que não há uma associação muito forte entre as variáveis utilizadas, o que dificulta a formação de possíveis grupos. Dessa maneira, podemos rearranjar os dados, como fiz logo abaixo:

```{r, message=FALSE, warning=FALSE}
departamento = departamentos %>% 
  mutate_at(vars(`Professor 20h`,
                 `Professor 40h ou DE`,
                 idade_25perc,
                 idade_mediana,
                 idade_75perc,
                 CAMPUS),
            funs(log))

NaRV.omit(departamento %>% 
            select(-unidade) %>% 
            ggpairs())

```

Como podemos observar agora, aumentou um pouco as associações entre as variáveis, mas ainda está difícil de formar grupos. Então, podemos aplicar o algoritmo k-means.

### Porque usar este algoritmo?

Nesse algoritmo escolhido pontos centrais e a partir das distâncias entre os pontos ao redor do central é formado os grupos.

```{r, message=FALSE, warning=FALSE}
set.seed(31)

exp_k = tibble(k = 1:15) %>%
  group_by(k) %>% 
  do(
    kmeans(NaRV.omit(select(departamentos, -unidade)),
           centers = .$k,
           nstart = 20) %>% 
      glance()
  )

exp_k %>% 
  ggplot(aes(x = k, y = betweenss / totss)) +
  geom_line() +
  geom_point()
```

Nessa observação, podemos concluir que a partir do k com valor 4, os dados começam a seguir um "padrão"(as diferenças entre os pontos ficam menores), então podemos estabelecer a formação de 4 grupos a partir da nossa base das unidades acadêmicas da UFCG.


```{r, message=FALSE, warning=FALSE}
set.seed(31)

num_cluters = 4

km = departamentos %>% 
  select(-unidade) %>% 
  kmeans(centers = num_cluters, 
         nstart = 20)

```


```{r, message=FALSE, warning=FALSE}
agrupa = km %>% 
  augment(departamento) %>% 
  gather(key = "variáveis",
         value = "valor",
         -unidade,
         -.cluster)

agrupa %>% 
  ggplot(aes(y = `variáveis`,
             x = valor,
             group = unidade,
             colour = .cluster)) +
  geom_point() +
  facet_wrap(~ .cluster)
```

A partir dessas análises e transformações de dados, podemos formar os seguintes grupos:

* Grupo 1: é formado por unidades acadêmicas com professores com carga horária de 40h ou DE e 20h e com tempo de atuação na profissão de 75% dos funcionários.

* Grupo 2: é formado por unidades acadêmicas com maioria de professores com carga horária de 40h ou DE e com tempo de atuação na profissão de 50% a 75% dos funcionários.

* Grupo 3: é formado por unidades acadêmicas com maioria de professores com carga horária de 40h ou DE, tempo de atuação na profissão de 75% dos funcionários e de vários campus da UFCG.

* Grupo 4: é formado por unidades acadêmicas com poucos professores com carga horária de 20h e 40h ou DE e tempo de atuação na profissão de 75% dos funcionários.

