---
title: "Análise de séries - Visualização interativa"
author: "Ivyna Santino"
date: "22 de maio de 2018"
output:
  html_document:
    df_print: paged
    toc: yes
    toc_float: yes
  html_notebook:
    toc: yes
    toc_float: yes
---

```{r setup, echo=FALSE, warning=FALSE, message=FALSE}
library(dplyr)
library(plotly)
library(here)
library(tidyverse)
theme_set(theme_bw())
```
Esta análise é feita através de dados fornecidos pelo IMDB sobre seriados até o ano de 2017. Para mais informações consulte este [repositório](https://github.com/nazareno/imdb-series)


```{r, echo=FALSE, warning=FALSE, message=FALSE}
series = read_csv(here("data/series_from_imdb-all.csv")) %>% 
    filter(series_name %in% c("House of Cards", "Arrow", "Vikings"))
```

### Séries que serão analisadas:

```{r, echo=FALSE, warning=FALSE, message=FALSE}
series %>% 
    mutate(Séries = series_name) %>% 
    group_by(Séries) %>% 
    summarise(`Avaliação média` = mean(UserRating), 
              Temporadas = max(season))
```

## É sensato dizer que quanto mais bem avaliado o episódio mais notas 10 recebe?

```{r, echo=FALSE, warning=FALSE, message=FALSE}
series %>% 
    plot_ly(x = ~UserRating,
            y = ~r10,
            color = ~series_name,
            size = ~UserVotes,
            type = "scatter",
            text = ~paste("Episódio: ", Episode, 
                          '<br>Nº ep:', season_ep,
                          '<br>Votos:', UserVotes,
                          '<br>Temporada:', season)
            ) %>% 
    layout(title = "Proporção de notas 10 e avaliação média dos episódios",
           yaxis = list(title = "Proporção de notas 10"),
           xaxis = list(title = "Avaliação média dos episódios"))

```


De acordo com a observação acima, podemos dizer que na série Arrow, o episódio que possui maior proporção de notas 10 é Bratva da quinta temporada, com cerca de 90,33% de notas 10, no entanto sua avaliação média é de 8,3, inclusive abaixo da média geral da série demostrada no quadro acima. Já no caso House of Cards, o episódio Chapter 14 da segunda temporada possui uma das maiores médias e proporção de notas máximas da série, mas ainda não supera a proporção de Bratva. 

Outra observação, seria com a adição da variável número de votos. Dessa maneira, podemos observar que no episódio The Climb do seriado Arrow, já que possui um dos maiores volumes de votos e com média de avaliação alta, no entanto possui proporção de notas 10 relativamente baixa, cerca de 42,39%. Dessa forma, podemos concluir que nem sempre um episódio bem avaliado possui maior quantidade de nota máxima.

